【裁判字號】    92,簡,259
【裁判日期】    921023
【裁判案由】    牌照稅
【裁判全文】
高雄高等行政法院裁定                        九十二年度簡字第二五九號
  原  告  甲○○
  被  告  台南市稅捐稽徵處
  代表人  乙○○  處長
右當事人間因牌照稅事件，原告不服台南市政府中華民國九十二年六月六日南市法濟
字第○九二○九五○四五二○號訴願決定，提起行政訴訟。本院裁定如左：
    主  文
原告之訴駁回。
訴訟費用由原告負擔。
    理  由
一、按原告起訴不合程式或不備其他要件者，行政法院應以裁定駁回之，行政訴訟法
    第一百零七條第一項第十款定有明文。又人民因中央或地方機關之違法行政處分
    ，認為損害其權利或法律上之利益，經依訴願法提起訴願而不服其決定‧‧‧者
    ，得向高等行政法院提起撤銷訴訟。行政訴訟法第四條第一項亦定有明文。是提
    起撤銷之訴，依前述規定須以經過訴願程序為前提，倘未經合法訴願程序，遽行
    提起訴訟，其訴訟要件即有欠缺，行政法院應以裁定駁回之。再按訴願之提起，
    應自行政處分達到或公告期滿之次日起三十日內為之，為訴願法第十四條第一項
    所明定。若逾越三十日之不變期間提起訴願，自為法所不許，依訴願法第七十七
    條第二款規定，應為不受理之決定。
二、本件原告使用車牌號碼ＵＣ─九四四二號自用小客車，未繳納八十四年、八十五
    年及八十六年期使用牌照稅，遭被告分別依使用牌照稅法第二十八條第一項規定
    ，處以應納稅額一倍之罰鍰新台幣（下同）一九、八○○元及一一、二○○元。
    原告不服，申請復查結果，經被告以民國（下同）九十二年三月十四日南稅法字
    第○九一○一六八四八一號復查決定書，將其復查駁回，該復查決定書業已送達
    原告本人，其送達日期為九十二年三月十八日，有原告簽章之掛號郵件收件回執
    附原處分卷可稽，足堪採信；則原告提起訴願之期間，應自九十二年三月十九日
    起算，因原告設籍址與訴願機關均同在台南市，並無在途期間可資扣除，故至九
    十二年四月十七日晚上二十四時止即已屆滿（星期四，非例假日）。惟原告卻遲
    至九十二年四月十八日始向被告提起訴願，亦有經被告蓋有九十二年四月十八日
    第0000000000號收文日期戳之訴願書附於訴願卷可按。從而，訴願決
    定以原告之訴願已逾越法定不變期間，應不予受理，乃從程序上駁回，依法自無
    不合。原告復對之提起行政訴訟，即屬不備起訴要件，自為法所不許，應予裁定
    駁回。又原告之訴，既經本院依程序駁回，其實體之主張，自無庸再予斟酌，併
    此說明。
三、據上論結，本件原告之訴為不合法，依行政訴訟法第二百三十六條、第一百零七
    條第一項第十款、第一百零四條，民事訴訟法第九十五條、第七十八條，裁定如
    主文。
中      華      民      國    九十二    年      十      月    二十三    日
                              高雄高等行政法院第三庭
                                          法      官    江 幸 垠
右為正本係照原本作成。
如不服本裁定，應於送達後十日內，向本院提出抗告狀並表明抗告理由，如於本裁定
宣示後送達前提起抗告者，應於裁定送達後十日內補提抗告理由書（須按他造當事人
人數附繕本）。
提起抗告應繳納送達用雙掛號郵票六份（每份三十四元）。
中      華      民      國    九十二    年      十      月    二十三    日
                                          法院書記官    李 建 霆
附註：
行政訴訟法第二百三十五條（第一項、第二項）：
對於適用簡易程序之裁判提起上訴或抗告，須經最高行政法院之許可。
前項許可，以訴訟事件所涉及之法律見解具有原則性者為限。


司法院資訊處製作；財團法人民間司法改革基金會備份。
